# 新租赁准则-售后租回

提问人：浪蝶 时间：2019-07-30 10:53:39
请教：新租赁准则下，售后租回如何判断 “是否属于销售”？
收入准则中规定，“客户取得商品控制权时确认收入”，是否意味着判断是否属于销售的依据是交易对方是否确定商品控制权？
如果是，那租赁准则中又规定，属于销售的售后租回仅对权利转移部分确认利得或损失，那意味着还需要判断是否部分控制及控制比例，这又如何判断呢？
谢谢各位老师！

回答人：chenyiwei
1 、可以理解为“判断是否属于销售的依据是交易对方是否确定商品控制权”。
2 、目前实务中典型的售后回租，实际上并未转移对租赁资产使用的控制权，是单纯的融资行为，因此只需将该资产的原账面价值转入 “使用权资产”即可，后续折旧或摊销照旧。其会计处理反映了该类交易的经济实质，即属于单纯的融资交易（以资产为抵押取得借款）。
但理论上也存在售后回租转让部分使用权的情况。如某项资产的剩余使用年限为 10 年，售后回租年限为 6 年，到期不再继续使用，将资产交给买方兼出租人，此时就可以认定转移了 4/10的使用权，将出售价款的4/10与3006 、请教陈版及各位前辈关于投资性房地产的合并报表内部交易抵消以及增值处理问题目录原资产账面价值的 4/10 之间的差额确认处置损益，将原资产账面价值的6/10 转入使用权资产，所收到的款项的6/10确认为负债。